臺灣桃園地方法院民事裁定
111年度事聲字第22號
異  議  人  倍飼特營養科技股份有限公司

法定代理人  黃昭斌  


相  對  人  金順成水產開發有限公司

法定代理人  曾秀娥  
上列當事人間聲請返還提存物事件，異議人對本院司法事務官於
民國111年2月25日所為110年度司聲字第216號裁定聲明異議，本
院裁定如下：
    主  文
原裁定廢棄。
臺灣屏東地方法院一○八年度存字第五一五號提存事件異議人所
提存之擔保金新臺幣貳佰柒拾捌萬元，准予返還。
    理  由
一、按司法事務官處理事件所為之處分，與法院所為者有同一之
    效力；當事人對於司法事務官處理事件所為之終局處分，得
    於處分送達後10日之不變期間內，以書狀向司法事務官提出
    異議；司法事務官認前項異議有理由時，應另為適當之處分
    ；認異議為無理由者，應送請法院裁定之。法院認第1項之
    異議為有理由時，應為適當之裁定；認異議為無理由者，應
    以裁定駁回之，民事訴訟法第240條之3、第240條之4第1項
    本文、第2項、第3項分別定有明文。經查，本院司法事務官
    就110年度司聲字第216號聲請返還提存物事件，於民國111
    年2月25日裁定駁回異議人之返還提存物聲請，並於111年3
    月8日送達異議人等情，有原裁定及送達證書在卷可稽（見
    本院司聲字卷第33-36頁），異議人嗣於同年月15日聲明異
    議，經司法事務官認異議無理由而送請本院裁定，符合上開
    法律規定，先予說明。
二、異議意旨略以：異議人與相對人間假扣押執行事件，異議人
    前依本院108年度司裁全字第705號民事裁定（下稱系爭假扣
    押裁定），提供新臺幣（下同）278萬元供擔保，聲請就相
    對人之財產在831萬9,453元範圍內為假扣押，經臺灣屏東地
    方法院（下稱屏東地院）以108年度執全字第78號事件執行
    （下稱系爭執行事件），並由屏東地院以108 年度存字第51
    5號擔保提存事件（下稱系爭提存事件）提存在案。嗣異議
    人已撤回系爭執行事件，並聲請本院定20日以上之期間，通
    知相對人行使權利，而相對人並未行使，異議人自得依民事
    訴訟法第106條準用第104條第1項第3款規定聲請返還上開提
    存物。原審以異議人未撤回假扣押執行程序，不符合民事訴
    訟法第106 條準用第104 條第1項第3 款之「訴訟終結」要
    件，而駁回異議人之聲請，實有未洽，為此依法聲明異議等
    語，並聲明：如主文第1、2項所示。
三、異議人主張之事實，有提存書、系爭假扣押裁定、本院通知
    相對人行使權利之函文及送達證書、本院及屏東地院民事紀
    錄科查詢表在卷為證（見本院司聲字卷第7-8頁、第13-18頁
    、本院事聲字卷第68-69頁），並經本院調閱系爭執行事件
    卷宗核閱屬實，且屏東地院民事執行處亦於111年3月14日以
    屏院惠民執甲108執全78字第1119001814號函回覆本院稱：
    「本院前……誤載為尚未撤回，特予更正。」，有上開函文在
    卷可考（見本院司聲字卷第40頁），自堪信為真。聲請人於
    訴訟終結後，既已聲請本院定20日以上之期間，通知相對人
    行使權利，而相對人並未行使，本件聲請於法自無不合，應
    予准許。原審以異議人未撤回假扣押執行程序，不符合民事
    訴訟法第106 條準用第104 條第1 項第3 款之要件，而駁回
    異議人之聲請，尚有未洽。異議意旨指摘原裁定不當，請求
    廢棄，為有理由，爰由本院廢棄原裁定，另裁定如主文第2 
    項所示。
四、爰依民事訴訟法第240 條之4 第3 項前段，裁定如主文。 
中　　華　　民　　國　　111 　年　　8 　　月　　11 　 日
                  民事第一庭    法　官　蕭淳尹
以上正本係照原本作成
如對本裁定抗告須於裁定送達後10日內向本院提出抗告狀，並應
繳納抗告費新台幣1,000 元。
中　　華　　民　　國　　111 　年　　8 　　月　　11　　日
                                書記官　鄧文琦